臺灣嘉義地方法院刑事裁定
111年度聲字第321號
聲  請  人  臺灣嘉義地方檢察署檢察官
受  刑  人  許美蘭


                    （現於法務部○○○○○○○○○○○                        執行中）
上列聲請人因受刑人數罪併罰有二裁判以上，聲請定其應執行之
刑（111年度執字第1241號），本院裁定如下：
    主  文
許美蘭因犯如附表所示各罪所處之有期徒刑，應執行有期徒刑貳
年柒月。
    理  由
一、聲請意旨略以：受刑人許美蘭因犯如附表所示之罪，先後經
    判決確定如附表所示之刑，應依刑法第53條及第51條第5款
    定其應執行之刑，爰依刑事訴訟法第477條第1項之規定聲請
    裁定等語。
二、裁判確定前犯數罪者，併合處罰之，但有下列情形之一者，
    不在此限：一、得易科罰金之罪與不得易科罰金之罪；二、
    得易科罰金之罪與不得易服社會勞動之罪；三、得易服社會
    勞動之罪與不得易科罰金之罪；四、得易服社會勞動之罪與
    不得易服社會勞動之罪；前項但書情形，受刑人請求檢察官
    聲請定應執行刑者，依刑法第51條規定定之；又數罪併罰有
    二裁判以上者，依刑法第51條之規定，定其應執行之刑；而
    數罪併罰，分別宣告其罪之刑，宣告多數有期徒刑者，於各
    刑中之最長期以上，各刑合併之刑期以下，定其刑期，但不
    得逾30年，刑法第50條、第53條、第51條第5款分別定有明
    文。再民國103年6月4日修正刑事訴訟法第370條第2項、第3
    項，已針對第二審上訴案件之定應執行刑，明定有不利益變
    更禁止原則之適用。而分屬不同案件之數罪併罰有應更定執
    行刑之情形，在法理上亦應同受此原則之拘束。亦即基於有
    利被告之不利益變更禁止原則，分屬不同案件之數罪併罰定
    執行刑，上開更定之應執行刑，不應比前定之應執行刑加計
    其他裁判所處刑期後為重，否則即與法律秩序理念及法律目
    的之內部界限有違，難認適法。
三、受刑人犯如附表所示各罪，經本院先後判處如附表所示之刑
    ，均經確定在案，有各該判決書及臺灣高等法院被告前案紀
    錄表在卷可稽。其中受刑人所犯如附表編號2、3所示之罪係
    得易科罰金之刑，而如附表編號1、4所示之罪係不得易科罰
    金之刑，屬刑法第50條第1項但書第1款所示不得併合處罰之
    情形。本件檢察官依受刑人之請求向本院聲請定其應執行之
    刑，有臺灣嘉義地方檢察署刑法第50條第1項但書案件是否
    請求定應執行刑調查表1份附卷足憑，經本院審核結果，認
    檢察官之聲請為正當，應予准許。爰審酌受刑人於本件請求
    檢察官聲請定應執行刑時即表示請從輕定刑等語（見同前臺
    灣嘉義地方檢察署刑法第50條第1項但書案件是否請求定應
    執行刑調查表）、受刑人所犯如附表所示各罪之犯罪態樣、
    整體行為責任與刑罰目的、犯罪之時間間隔、侵犯法益之綜
    合效果、各罪依其犯罪情節所量定之刑，並考量定應執行刑
    時，所生刑罰邊際效應遞減及合併刑罰痛苦程度遞增等情狀
    ，復審酌如附表編號1至3所示各罪曾經本院以110年度聲字
    第298號裁定定應執行有期徒刑1年5月確定，是以，本院定
    應執行刑，除不得逾越前述法律之外部性界限，即不得重於
    附表所示各罪之總和；亦應受內部性界限之拘束，即不重於
    上開所定之執行刑加計附表編號4所處刑期之總和（即有期
    徒刑2年11月），爰定其應執行之刑如主文所示。又刑事判
    決關於有期徒刑得易科罰金之規定，刑法第41條固有明文，
    惟數罪併罰中之一罪，依刑法規定得易科罰金，若因與不得
    易科之他罪併合處罰結果，而不得易科罰金時，原可易科部
    分所處之刑，無庸為易科折算標準之記載（司法院釋字第14
    4、679號解釋意旨參照）。受刑人所犯如附表編號2、3所示
    之罪雖本得易科罰金，然與其所犯如附表編號1、4所示不得
    易科罰金之刑併合處罰之結果，本院於定執行刑時，自無庸
    為易科罰金折算標準之記載。
四、依刑事訴訟法第477條第1項，刑法第50條第2項、第53條、
    第51條第5款，裁定如主文。
中　　華　　民　　國　　111 　年　　5 　　月　　6 　　日
                  刑事第七庭    法  官  胡文傑
以上正本證明與原本無異。
如不服本裁定，應於送達後5日內，向本院提出抗告狀。
中　　華　　民　　國　　111 　年　　5 　　月　　6 　　日
                                書記官　蘇姵容
附表：受刑人許美蘭定應執行刑案件一覽表
編　　　　號  1 2 3 罪　　　　名  偽造文書 偽造文書 偽造文書 宣　告　刑  有期徒刑10月 2罪，各處有期徒刑4月，如易科罰金，以新臺幣1000元折算一日。 有期徒刑6月，如易科罰金，以新臺幣1000元折算一日。 犯罪日期  108年3月間某日至同月14日(聲請書誤載108年3月間) (1)108年2月1日至2日間某時。 (2)108年4月15日至16日間某時。 108年4月26日至29日間某時。 偵查(自訴)機關年度案號  嘉義地檢108年度偵字第9422號 嘉義地檢109年度偵續字第5號 嘉義地檢109年度偵續字第5號 最　後 事實審 法院 嘉義地院 嘉義地院 嘉義地院  案號 109年度嘉簡字第289號 109年度訴字第626號 109年度訴字第626號  判決日期 109年3月25日 110年1月26日 110年1月26日 確　定 判　決 法院 嘉義地院 嘉義地院 嘉義地院  案號 109年度嘉簡字第289號 109年度訴字第626號 109年度訴字第626號  判決確定日期 109年5月1日 110年3月18日 110年3月18日 備註  1.編號1至3罪，經本院110年度聲字第298號裁定定應執行有期徒刑1年5月確定。 2.原併予宣告緩刑3年，經本院於109年10月5日以109年度撤緩字第86號撤銷緩刑確定。   

編　　　　號  4 以下空白  罪　　　　名  詐欺   宣　告　刑  有期徒刑1年6月   犯罪日期  106年3月間某日至同月30日(聲請書誤載106年3月間某日)   偵查(自訴)機關年度案號  嘉義地檢109年度偵字第1054號   最　後 事實審 法院 嘉義地院    案號 110年度易字第124號    判決日期 111年3月25日   確　定 判　決 法院 嘉義地院    案號 110年度易字第124號    判決確定日期 111年3月25日   備註